# 求助陈版主，关于表决权与并表事项

提问人：zoosa 时间：2020-06-03 16:39:00
某国有企业有A，与另外一家非同一控制下的国有企业B，合作成立项目公司C，A股权60%，B股权40%，双方在股东会和董事会派的席位A: B=3:2 并约定项目公司C的股东会决议事项必须经三分之二以上比例表决通过，董事会重大决议事项需三分之二以上比例表决通过，一般决议事项需半数以上表决权通过即可。A公司派董事长和总经理，B公司派财务总监。这种情况下是否可以纳入A公司的并表范围。

回答人：chenyiwei
如果仅看表决权，是不满足合并条件的。但鉴于本案例中C为特定目的的项目公司，以及“A公司派董事长和总经理”，因此建议考虑该项目的实际主导权是否由A掌握，该合作项目在技术、管理、市场等方面是否对A有高度依赖等。
建议关注：在人事安排方面，为何董事长、总经理均由A派驻，而B只派驻财务总监？2/3以上多数表决权通过的事项具体包括哪些？是否均属于在该项目公司存续期间预期不会发生的特殊事项？